# 审计调整后应纳税所得额为负数，是否需要计提对应的递延所得税资产

提问人：SergeLawson 时间：2018-07-30 10:55:50
年审时根据调整后利润计算的企业应纳税所得额，结果为负数，是否需要根据未弥补亏损额计提对应的递延所得税资产。 有个疑问是如果这样处理，根据审计调整计算出的未弥补亏损额肯定和企业最后实际汇算清缴报告上的未弥补亏损额不同，那么最后企业还是需要根据实际汇算清缴报告上未弥补亏损额调整递延所得税资产

回答人：chenyiwei
1 、需确保满足递延所得税资产确认的一般条件，即预计未来 5 年内可产生足够多的应纳税所得额用于弥补亏损。 2 、允许补亏的金额需经过主管税务机关确认，而在汇算清缴完成前是不可能获得主管税务机关的该项确认的。 所以一般是在下一年度确认本年度可弥补亏损相关的递延所得税资产影响。